【裁判字號】    99,交聲,838
【裁判日期】    990531
【裁判案由】    聲明異議
【裁判全文】
臺灣高雄地方法院交通事件裁定         99年度交聲字第838號
原處分機關  高雄市政府交通局
異  議  人  甲○○
上列受處分人因聲明異議案件，對於高雄市政府交通局民國99年
2 月23日所為之處分（原處分案號：高市府交裁字第32-B000000
00 號 ），聲明異議，本院裁定如下：
    主  文
異議駁回。
    理  由
一、原處分意旨略以：受處分人即異議人甲○○於民國98年1 月
    26日20時59分許，駕駛車牌號碼L69-708 號重型機車，行經
    設有燈光號誌管制之交岔路口即高雄市○○路及建華街口時
    ，因「駕車行經有燈光號誌管制之交岔路口闖紅燈」之違規
    為，為警攔查而予開單告發，並移送原處分機關。嗣經原處
    分機關依道路交通管理處罰條例第53條第1 項、第63條第1
    項第3 款規定，就異議人之上開駕車闖紅燈行為，裁處異罰
    鍰4,500 元及記違規點數3 點。
二、聲明異議意旨略以：當天異議人係騎乘車牌號碼L69-708 號
    重型機車載太太從英明路210 巷右轉英明路向北行駛，並無
    闖紅燈之違規行為，員警誣指本人闖紅燈開單告發，且員警
    所在位置離交岔路口有250 公尺遠，不無看錯之可能。今原
    處分機關以異議人闖越紅燈，予以處罰，異議人為此不服原
    裁處，爰提起本件異議。
三、按汽車駕駛人，行經有燈光號誌管制之交岔路口闖紅燈者，
    處新臺幣1800元以上5400元以下罰鍰，並記違規點數3 點，
    道路交通管理處罰條例第53條第1 項及第63條第1 項第3款
    分別定有明文。
四、訊據受處分人即異議人甲○○並不否認於上開時、地，曾騎
    乘車牌號碼L69-708 號重型機車行經設有燈光號誌管制設施
    之上開交岔路口等事實，惟矢口否認有闖紅燈之行為，辯稱
    ：伊係由英明路210 巷右轉英明路向北行駛，並無闖紅燈之
    違規行為，且員警所在位置離交岔路口有250 公尺遠，不無
    看錯之可能等語。然查：
(一)、證人即當天在現場取締異議人違規並開單告發之高雄市政府
    警察局交通大隊左營分隊員警乙○○（事發天係支援高雄市
    政府警察局苓雅分局勤務）到庭證稱：本件交通違規事件是
    我所舉發，對於本件行為人以及事發經過我還記得，行為人
    就是今日在庭的異議人。事發當天我們是在英明、建華街口
    執行取締交通違規之勤務，我們通常執行地點是在交通號誌
    的前方，當地的交通號誌是設在英明路、建華街的路口，紅
    綠燈在英明路、建華街都各有壹支，我們是站在英明路北向
    紅綠燈的前面。【（提示異議人所呈之簡圖）請用紅筆標示
    你們所執勤的所在位置以及紅綠燈的所在位置（執勤位置用
    圓形，紅綠燈用三角形表示）。請先辨識異議人所呈簡圖的
    相對位置是否正確？】圖之相對位置是正確的。我已經用紅
    筆在圖上標示執勤的所在位置。我們執勤的所在位置是在英
    明路210 巷出來右轉後的右側。我們執勤的所在位置距離
    210 巷路口差不多壹佰多公尺。（你執勤當天確實有看到異
    議人闖紅燈嗎？）是的。（當時警方的所在位置距離210 巷
    口既然有壹佰多公尺之遠，為何能夠看得清楚？又你們的所
    在位置與異議人的所在位置之間有無其他遮蔽物阻擋？又當
    時的天候以及視線如何？）當天的天氣晴朗，視線很明顯、
    清楚，我們與異議人中間當時並沒有阻擋物，當時我們所在
    位置有無廂型車我現在已經忘記了。當時的時間是晚上九點
    左右，因為是夜間，所以交通號誌非常的明顯。（你們看到
    異議人右轉當時燈號是由綠轉紅，或者是已經紅燈亮起了一
    段時間，之後異議人才右轉或是其他情形？）當時是已經是
    紅燈之後，我們看到壹台機車就是異議人的車直行過來，當
    時並沒有看到右轉的車輛。（你的意思是說你攔查異議人當
    時，他的車輛並非是從210 巷右轉出來英明路，而是本來就
    在英明路上往北直行而通過系爭路口？）是的。事實上異議
    人的車子應該是直行車，而我們當時所執行的勤務也是在英
    明路上攔查闖紅燈的車輛。（你們當時所執行的取締勤務的
    主要目的是要攔查何處闖紅燈的車輛？）因為當地是T 型路
    口，闖紅燈的情形比較多，所以我們才會在那裡設點攔查。
    （你確定異議人當時是直行車而不是右轉的車輛？）我確定
    。而且當地也不是丁字形路口，210 巷與建華街口是可以通
    的。（你將異議人攔下後，異議人做何表示？）我印象中，
    異議人第一句話是說你們埋伏在那裡抓闖紅燈好像是在抓小
    偷一樣，當時異議人沒有跟我聲明他是右轉，而且當時我們
    執勤項目是取締直行闖紅燈，並不是取締紅燈右轉。（如果
    當時有人紅燈右轉你們就不取締嗎？）因為紅燈右轉是情節
    比較輕的行為，所以我們通常都是用勸導的。（你們平常勤
    務這麼多為何印象會這們深刻？）當時我開舉發單後給異議
    人，異議人拒簽，稱我們埋伏在那裡像是在抓小偷等語，所
    以讓我印象深刻。（異議人：你在距離路口有二百公尺那麼
    遠，你真的看得清楚嗎？我是210 巷路口出來，你把我看成
    是直行車？）我有看清楚，是直行車等語綦詳（本院卷第20
    至22頁）。
(二)、承上，依證人上開所證，異議人甲○○應屬直行車，且確有
    闖紅燈之違規行為無訛，且證人對於本件既記憶深刻，應無
    錯認異議人、以及誤判、誤記之情形。再參諸執勤警員係依
    法執行公務，與異議人並不相識，素無怨隙，苟非實情，自
    無恣意誣攀之理；況警員執行公務本身受行政懲處責任之監
    督，到庭具結作證更以刑罰擔保其證詞之真實性，依一般經
    驗法則，應無甘冒行政懲處及刑法偽證罪責任而刻意誣陷異
    議人之必要。故證人乙○○員警之上開證述內容，以及其所
    記錄舉發本件違規事實，經核尚無不可採信之處。因之，異
    議人於前述時、地，騎乘車牌號碼L69-708 號重型機車有「
    駕車行經有燈光號誌管制之交岔路口闖紅燈」之違規為，應
    可認定。
五、綜上所述，受處分人即異議人於上述時、地，騎乘號重型機
    車行經有燈光號誌管制之交岔路口闖紅燈之違規事實既可認
    定，則原處分機關據此並引用道路交通管理處罰條例第53條
    第1 項及第63條第1 項第3 款等規定，裁處異議人罰鍰新臺
    幣4500元，並記違規點數3 點，於法尚無不合。異議人任意
    指摘本件原裁決處分有所不當，經核並無理由，應予駁回。
六、據上論斷，應依道路交通案件處理辦法第19條，裁定如主文
    。
中    華    民    國    99    年    5     月    31    日
                  交通法庭    法  官  張  震
以上正本證明與原本無異。
如不服本裁定應於送達後5日內向本院提出抗告狀。
中    華    民    國    99    年    6     月     1    日
                              書記官  鄒秀珍

司法院資訊處製作；財團法人民間司法改革基金會備份。
